臺灣新北地方法院刑事裁定
                                    111年度毒聲字第524號
聲  請  人  臺灣新北地方檢察署檢察官
被      告  陳采潔



上列被告因違反毒品危害防制條例案件（110年度毒偵字第4401
號），經檢察官聲請送勒戒處所觀察、勒戒（111年度聲觀字第4
12號），本院裁定如下：
    主  文
甲○○施用第一級、第二級毒品，應送勒戒處所觀察、勒戒。
    理  由
一、本件聲請意旨略以：被告甲○○基於施用第一級毒品之犯意，
    於民國110年5月9日23時許，在新北市○○區○○路000巷00弄0
    號，以捲煙方式，施用第一級毒品海洛因1次，另於110年5
    月10日12時25分許，為警採尿時回溯96小時內某時，在臺灣
    地區某不詳處所，以不詳方式，施用第二級毒品甲基安非他
    命1次。嗣於110年5月10日1時45分許，為警在新北市○○區○○
    路000巷00弄0號查獲。經查，被告為警查獲後，經採集尿液
    送檢驗，呈嗎啡、可待因、安非他命及甲基安非他命陽性反
    應，有新北市政府警察局查獲毒品案件尿液檢體監管紀錄表
    、台灣檢驗科技股份有限公司濫用藥物檢驗報告(檢體編號:
    L0000000)各1紙在卷可稽，是被告犯嫌堪以認定。又被告前
    因施用毒品案件，經臺灣新北地方檢察署檢察官以109年度
    毒偵字第4050號施以緩起訴處分確定，然被告於緩起訴期間
    再次涉犯本件施用第一級、第二級毒品罪嫌，認無再次施以
    附命完成戒癮治療之緩起訴處分之必要，爰依毒品危害防制
    條例第20條第1項及觀察勒戒處分執行條例第3條第1項之規
    定，聲請裁定將被告送勒戒處所觀察、勒戒等語。
二、按犯第10條之罪者，檢察官應聲請法院裁定，或少年法院（
    地方法院少年法庭）應先裁定，令被告或少年入勒戒處所觀
    察、勒戒，其期間不得逾2月，毒品危害防制條例第20條第1
    項定有明文。
三、經查，被告甲○○雖於警詢時坦承於110年5月9日23時許，在
    新北市○○區○○路000巷00弄0號有施用第一級毒品海洛因、第
    二級毒品甲基安非他命之犯行，惟於偵查中僅坦承上揭施用
    第一級毒品海洛因之犯行，辯稱：其最近一次施用毒品是11
    0年5月9日23時許，在本案被查獲處所，以捲菸方式施用海
    洛因一次云云，惟被告於110年5月10日12時25分許，在新北
    市政府警察局三峽分局偵查隊採尿，並親自封口親視警方封
    緘後送驗，經以酵素免疫分析法檢驗及氣相層析質譜儀法確
    認檢驗結果，呈安非他命及甲基安非他命陽性反應，有新北
    市政府警察局查獲毒品案件尿液檢體監管紀錄表、台灣檢驗
    科技股份有限公司濫用藥物檢驗報告（檢體編號：L0000000
    號）各1份在卷可參。按甲基安非他命經口服投與後約70％於
    24小時內自尿中排出，約90％於96小時內自尿中排出，由於
    甲基安非他命成分之檢出與其投與方式、投與量、個人體質
    、採尿時間與檢測儀器之精密度等諸多因素有關，因此僅憑
    尿液中呈安非他命陽性反應，並無法確實推算吸食時間距採
    集時間之長短，惟依上述資料推斷，最長可能不會超過4日
    ，業經行政院衛生署藥物食品檢驗局（現改制為衛生福利部
    食品藥物管理署）81年2月8日藥檢壹字第001156號函示明確
    。上述鑑驗結果，係檢驗機關本於專業知識及以精密儀器、
    科學檢驗方法所得之結論，自可憑信。被告上開所採尿液送
    驗結果既有可待因、嗎啡、安非他命及甲基安非他命之陽性
    反應，顯見被告於上揭時點，確有施用第一級毒品海洛因、
    第二級毒品甲基安非他命之犯行甚明。從而，本件聲請核無
    不合，應予准許。
四、依毒品危害防制條例第20條第1項，觀察勒戒處分執行條例
    第3條第1項，裁定如主文。
中　　華　　民　　國　　111 　年　　5 　　月　　10　　日
                  刑事第十八庭  法　官  詹蕙嘉
上列正本證明與原本無異。
如不服本裁定，應於裁定送達後五日內敘明抗告理由，向本院提
出抗告狀。
                                書記官  方志淵
中　　華　　民　　國　　111 　年　　5 　　月　　11　　日